【裁判字號】    90,勞小上,20
【裁判日期】    901210
【裁判案由】    給付薪資
【裁判全文】
臺灣台北地方法院民事裁定  九十年度勞小上字第二○號
    上  訴  人  甲○○      送達處所：台北郵政五八九○一信箱
    被上訴人    信良傳播製作有限公司
    法定代理人  李克焜
右當事人間請求給付薪資事件，上訴人對於中華民國九十年八月三十日本院臺北簡易
庭九十年度北勞小字第三六號民事小額程序第一審判決提起上訴，本院裁定如左：
    主      文
上訴駁回。
第二審訴訟費用新台幣伍佰壹拾肆元由上訴人負擔。
    理      由
一、按對於小額程序之第一審裁判上訴，非以其違背法令為理由，不得為之；至其上
    訴狀應記載上訴理由，表明下列各款事項：一、原判決所違背之法令及其具體內
    容。二、依訴訟資料可認為原判決有違背法令之具體事實，民事訴訟法第四百三
    十六條之二十四第二項、第四百三十六條之二十五條分別定有明文。又依同法第
    四百三十六條之三十二第二項準用第四百六十八條及第四百六十九條第一款至第
    五款規定，判決不適用法規或適用不當者，為違背法令，其中判決有同法第四百
    六十九條第一款至第五款所列情形之一者，為當然違背法令。是當事人於小額訴
    訟程序提起上訴，如依民事訴訟法第四百六十八條規定，以第一審判決有不適用
    法規或適用法規不當為理由時，其上訴狀或理由書應有具體之指摘，並揭示該法
    規之條項或其內容。若係成文法以外之法則，應揭示該法則之旨趣。倘為司法院
    解釋、或最高法院之判例，則應揭示該判解之字號或其內容。如以民事訴訟法第
    四百六十九條第一款至第五款情形為理由時，其上訴狀或理由書，應揭示合於該
    條款之事實。上訴狀或理由書如未依此項方法表明者，即難認為已對第一審判決
    之違背法令有具體之指摘，其上訴自難認為合法。
二、本件上訴意旨略以：被上訴人積欠上訴人至民國八十九年十二月十八日止之薪資
    共新台幣（下同）二萬五千元，有證人陳美樺為證。若原審認定被上訴人未積欠
    薪資，為何仍違法超收裁判費二百零七元。另法院違法超收裁判費、被告積欠薪
    資故意不到庭，乃共謀等語。
三、經核上訴人上訴理由狀所載內容，並未具體說明原審判決有何不適用法規或適用
    法規不當之情形，及揭示該法規之條項或其內容，已與首開說明有違，是其未依
    前述法條規定就第一審判決之違背法令有具體之指摘，上訴自難認為合法。
四、至於上訴人指稱原審違法超收裁判費部分：按提起民事訴訟，應依民事訴訟費用
    法第二條繳納裁判費，此為必須具備之程式。又當事人起訴未繳納裁判費，經審
    判長限期命補正，如逾期不遵行者，即應認其起訴為不合法，以裁定駁回之，民
    事訴訟法第二百四十九條第一項第六款規定參照。可知，起訴繳納裁判費乃訴訟
    成立要件之一，原審命上訴人即原告繳納裁判費並無違法超收裁判費之情，上訴
    人此部分指摘，顯有誤會，附此敘明。
五、綜前，本件上訴人之上訴不合法，應予駁回之。
六、訴訟費用之負擔：本件上訴費用為三百七十八元，郵資為一百三十六元，合計五
    百十四元應由上訴人負擔，爰確定如主文第二項所載。
七、據上論結，本件上訴不合法，依民事訴訟法第四百三十六條之三十二第二項、第
    四百三十六條之三十二第一項、第四百四十四條第一項、第四百三十六條之十九
    第一項、第九十五條、第七十八條，裁定如主文。
中      華      民      國     九十     年     十二     月      十      日
                               勞工法庭審判長法    官 楊絮雲
                                             法    官 郭姿君
                                             法    官 賴錦華
右為正本係照原本作成
本裁定不得抗告
中      華      民      國    九十      年     十二     月     十一     日
                                            法院書記官  葛映嵐


司法院資訊處製作；財團法人民間司法改革基金會備份。
